臺灣臺中地方法院民事裁定
                                 110年度司繼字第2847號
聲  請  人  黃鋒榮會計師


上列聲請人聲請酌定遺產管理報酬事件，本院裁定如下：
    主  文
聲請人任被繼承人楊金堂遺產管理人之報酬酌定為新臺幣參萬捌
仟元。
程序費用由被繼承人楊金堂之遺產負擔。
    理  由
一、按遺產管理人得請求報酬，其數額由法院按其與被繼承人之
    關係、管理事務之繁簡及其他情形，就遺產酌定之，必要時
    ，得命聲請人先為墊付，民法第1183條定有明文。次按聲請
    法院酌定遺產管理人報酬事件，專屬被繼承人住所地法院管
    轄；法院裁定酌給遺產管理人報酬時，得按遺產管理人所為
    遺產管理事務之繁簡，就被繼承人之財產，酌給相當報酬，
    家事事件法第141條準用第142條、第153條規定亦有明定。
二、本件聲請意旨略以：聲請人經本院於民國103年10月9日以10
    3年度司繼字第1925號裁定選任為被繼承人楊金堂之遺產管
    理人。擔任遺產管理人期間迄今，聲請人依法對繼承人、債
    權人及受遺贈人為公示催告、編制遺產清冊、申報遺產稅、
    進行變賣遺產程序，且為強制執行、簡易訴訟案件之當事人
    ，日後尚應為債權清償分配，現因被繼承人所遺不動產業經
    變賣，爰依法請求酌定遺產管理人之報酬，以利分配等語。
三、經查，聲請人主張其經本院於103年10月9日以103年度司繼
    字第1925號裁定選任為楊金堂之遺產管理人乙情，業據其提
    出該裁定影本為證，堪信為真實。執此，聲請人聲請本院酌
    定其遺產管理報酬，自屬有據。聲請人主張其於擔任遺產管
    理人期間，依法進行對繼承人、債權人及受遺贈人為公示催
    告、編制遺產清冊、申報遺產稅、進行變賣遺產程序，復為
    強制執行、簡易訴訟案件之當事人，更有後續應為債權清償
    分配等情，亦據其提出民事陳報遺產清冊狀、遺產清冊、土
    地登記申請書、土地登記謄本、遺產稅免稅證明書、遺產稅
    申報書、民事聲明異議書狀、本院臺中簡易庭函、民事聲請
    狀、拍賣契約書、工作紀要（均影本）等件為憑，且經本院
    依職權調取103年度司家催字第156號、105年度司繼字第214
    2號卷宗查核無誤。本院審酌上情，認聲請人管理遺產期間
    已7年，其所進行之職務內容兼含進行變賣遺產程序之事項
    ，又斟酌被繼承人名下不動產業經變賣，變賣金額為新臺幣
    （下同）128,000元，然仍有其他債權尚待受償，是依被繼
    承人之遺產總額、聲請人管理遺產之工作內容以及將來尚需
    進行債權清償分配之事務，認酌定其報酬為38,000元為適當
    。
四、依家事事件法第141條準用第142條、第153條規定，裁定如
    主文。
中　　華　　民　　國　 110　　年　　10　　月　　12　　日
                  家事法庭  司法事務官　沈珮純
以上正本係照原本作成。
如不服本件裁定，得於裁定書送達之翌日起10日內，以書狀敘述
理由，向本院提起抗告，並應繳納抗告費新台幣1000元。
中　　華　　民　　國　 110　　年　　10　　月　　12　　日
                                書記官　張琳紫